Minutes et répertoires du notaire Victor GOZZOLI, 29 janvier 1847 - 20 septembre 1879 (étude XXXVII)
Archives nationales
- Minutes de Victor GOZZOLI, 29 janvier 1847 - septembre 1879; MC/ET/XXXVII/576 - MC/ET/XXXVII/976
  - Minutes. 1851, novembre - décembre, novembre - décembre 1851; MC/ET/XXXVII/628
    - Prorogation, delai de remboursement de solde d'emprunt, 5000 f sur 5398 f., 18 décembre 1851; MC/ET/XXXVII/628
      Nom, qualité: (Mme ou Mlle) Girardin, Marie Sophie.
    - Quittance, acompte sur remboursement d'emprunt, 398 f sur 5398 f., 18 décembre 1851; MC/ET/XXXVII/628
    - Succession, notoriete., 19 décembre 1851; MC/ET/XXXVII/628
      Nom, qualité: (M.) Legendre, Pierre Auguste.
      Domicile: Paris (Paris) rue Childebert, 9
    - Cahier des charges, adjudication de maison, mise-a-prix 8000 f, Belleville (Paris) rue du Pressoir,, 24., 21 décembre 1851; MC/ET/XXXVII/628
      Nom, qualité: (personne morale) Herault (hoirs).
      Nom, qualité: (Mme ou Mlle) Lalande, Marie Anne.
      Domicile: Belleville (Paris) rue du Pressoir, 24.
      Nom, qualité: (M.) Herault, Etienne.
    - Proces-verbal d'enchères, remise, adjudication de maison, mise-a-prix 8000 f, Belleville (Paris) rue du Pressoir, 24., 21 décembre 1851; MC/ET/XXXVII/628
    - Succession, liquidation., 22 décembre 1851; MC/ET/XXXVII/628
      Domicile: Belleville (Paris) rue de Menilmontant, 75
    - Succession, inventaire apres décès., 23 décembre 1851; MC/ET/XXXVII/628
      Nom, qualité: (Mme ou Mlle) Bouriez, Marie Petronille.
      Domicile: Belleville (Paris) rue de Calais, 54.
      Nom, qualité: (M.) Monchaux, Charles Adolphe.
      Domicile: Belleville (Paris) rue de Calais, 54
    - Desistement, privilege garantissant rente viagere, 478 f., 24 décembre 1851; MC/ET/XXXVII/628
      Nom, qualité: (Mme ou Mlle) Varenne, Marguerite Victoire.
      Domicile: Belleville (Paris) rue de Calais, 13.
      Nom, qualité: (M.) Anroux, Antoine Marie.
      Nom, qualité: (personne morale) Anroux (enfants).
      Relations: enfants de l'intervenant 1, donataires de l'intervenant 1
    - Mainlevée, hypotheque., 24 décembre 1851; MC/ET/XXXVII/628
      Domicile: Paris (Paris) rue Dauphine, 5.
      Nom, qualité: (M.) Briffard, Jean Marie Theodore.
      Domicile: Belleville (Paris) rue de Paris, 156-158
    - Succession, notoriete., 26 décembre 1851; MC/ET/XXXVII/628
      Nom, qualité: (M.) Blaney, Arnold.
      Domicile: Belleville (Paris) rue de la Villette, 23
    - Mariage., 27 décembre 1851; MC/ET/XXXVII/628
      Nom, qualité: (M.) Tissier, Louis.
      Profession: marchand de beurre, Belleville (Paris).
      Domicile: Belleville (Paris) rue des Couronnes, 54.
      Nom, qualité: (M.) Tissier, Claude.
      Domicile: Billy-sur-Oisy (Nièvre).
      Nom, qualité: (Mme ou Mlle) Vaillard, Therese.
      Domicile: Belleville (Paris) rue de Constantine, 45.
      Nom, qualité: (M.) Vaillard, Francois.
      Nom, qualité: (M.) Riolet, Dominique.
    - Succession, notoriete., 28 décembre 1851; MC/ET/XXXVII/628
      Nom, qualité: (Mme ou Mlle) Combault, Marguerite.
      Domicile: Paris (Paris) rue Frepillon, 17.
      Nom, qualité: (M.) Derem, Jean Baptiste.
    - Vente, mitoyennete de portions de murs de propriété, 69 f, Belleville (Paris) rue de Vincennes, 31., 29 décembre 1851; MC/ET/XXXVII/628
      Nom, qualité: (M.) Meunier, Joseph Gatien.
      Profession: peintre en batiment (ouvrier), Belleville (Paris).
      Domicile: Belleville (Paris) rue de Vincennes, 31.
      Profession: carrier (ouvrier), Belleville (Paris).
      Nom, qualité: (M.) Levallois, Jean Bernard.
      Domicile: Belleville (Paris) rue du Parc, 34
    - Donation entre epoux., 29 décembre 1851; MC/ET/XXXVII/628
      Nom, qualité: (Mme ou Mlle) Defaut, Anne.
      Domicile: Belleville (Paris) boulevard des Amandiers, 24.
      Nom, qualité: (M.) Lefevre, Jean Jacques.
    - Donation entre epoux., 29 décembre 1851; MC/ET/XXXVII/628
    - Mariage., 29 décembre 1851; MC/ET/XXXVII/628
      Nom, qualité: (M.) Roelin, Guillaume Jacques.
      Domicile: Paris (Paris) rue Rougemont, 15.
      Nom, qualité: (M.) Roelin, Jean.
      Domicile: Paris (Paris) rue Hauteville, 10.
      Nom, qualité: (Mme ou Mlle) Besnier-Deforge, Louise.
      Domicile: Belleville (Paris) rue de Charonne, 10.
      Nom, qualité: (M.) Besnier-Deforge, Paul Jean Julien.
      Profession: inspecteur de compagnie d'assurances, Belleville (Paris).
      Domicile: Belleville (Paris) rue de Charonne, 10
    - Main levee, hypotheque., 29 décembre 1851; MC/ET/XXXVII/628
      Nom, qualité: (M.) Halary, Jacques.
      Domicile: Paris (Paris) rue Popincourt, 46.
      Nom, qualité: (Mme ou Mlle) Lerioux, Marie Louise.
      Domicile: Charonne (Paris) rue des Amandiers, 30.
      Nom, qualité: (M.) Nasson, Jean Baptiste Justinien.
      Profession: menuisier, Charonne (Paris).
      Domicile: Charonne (Paris) rue des Amandiers, 30
    - Prorogation, delai de paiement de maison, 11000 f, Belleville (Paris) rue de l'Orillon, 9., 29 décembre 1851; MC/ET/XXXVII/628
      Nom, qualité: (M.) Lepele, Francois Rene.
      Domicile: Paris (Paris) rue d'Ulm,, 23.
      Nom, qualité: (M.) Bouret, Louis Pierre Henri.
      Profession: loueur de voitures, Belleville (Paris).
      Nom, qualité: (M.) Bouret, Pierre Honore.
      Profession: facteur à la halle aux grains, Brie-Comte-Robert (Seine-et-Marne).
      Domicile: Brie-Comte-Robert (Seine-et-Marne)
    - Obligation, emprunt, 6000 f., 30 décembre 1851; MC/ET/XXXVII/628
      Nom, qualité: (M.) Tournais, Charles Aime.
      Profession: propriétaire, macon (maitre), Pre-Saint-Gervais (le) (Seine-Saint-Denis).
    - Vente, terrain, 132 m2, 2654 f, Belleville (Paris) les Montagnes-Francaises., 30 décembre 1851; MC/ET/XXXVII/628
      Nom, qualité: (M.) Lancestre, Jacques Philippe.
      Profession: fabricant de poteries, Paris (Paris).
      Domicile: Paris (Paris) rue du Faubourg-du-Temple, 137
    - Quittance, paiement de partie de maison, 5113 f, Belleville (Paris) rue des Trois-Couronnes, 35., 30 décembre 1851; MC/ET/XXXVII/628
      Nom, qualité: (Mme ou Mlle) Gouret, Marie.
      Domicile: Paris (Paris) rue des Filles-du-Calvaire, 65.
      Nom, qualité: (M.) Levesque, Louis.
      Domicile: Paris (Paris) rue Laffitte, 9
    - Succession, notoriete., 30 décembre 1851; MC/ET/XXXVII/628
      Nom, qualité: (M.) Clute, Pierre Louis Marie.
      Domicile: Paris (Paris) rue Saint-Louis, 19
    - Succession, inventaire apres décès., 31 décembre 1851; MC/ET/XXXVII/628
      Nom, qualité: (M.) Garde, Denis Louis Adolphe.
  - Minutes. 1852, janvier, janvier 1852; MC/ET/XXXVII/629
  - Minutes. 1852, février, février 1852; MC/ET/XXXVII/630
  - Minutes. 1852, mars, mars 1852; MC/ET/XXXVII/631
  - Minutes. 1852, avril, avril 1852; MC/ET/XXXVII/632
  - Minutes. 1852, mai, mai 1852; MC/ET/XXXVII/633
  - Minutes. 1852, juin, juin 1852; MC/ET/XXXVII/634
  - Minutes. 1852, juillet, juillet 1852; MC/ET/XXXVII/635
  - Minutes. 1852, août, août 1852; MC/ET/XXXVII/636
  - Minutes. 1852, septembre, septembre 1852; MC/ET/XXXVII/637
  - Minutes. 1852, octobre, octobre 1852; MC/ET/XXXVII/638
  - Minutes. 1852, novembre, novembre 1852; MC/ET/XXXVII/639
  - Minutes. 1852, décembre, décembre 1852; MC/ET/XXXVII/640
  - Minutes. 1853, janvier, janvier 1853; MC/ET/XXXVII/641
  - Minutes. 1853, février, février 1853; MC/ET/XXXVII/642
  - Minutes. 1853, mars, mars 1853; MC/ET/XXXVII/643
  - Minutes. 1853, avril, avril 1853; MC/ET/XXXVII/644
  - Minutes. 1853, mai, mai 1853; MC/ET/XXXVII/645
  - Minutes. 1853, juin, juin 1853; MC/ET/XXXVII/646
  - Minutes. 1853, juillet, juillet 1853; MC/ET/XXXVII/647
  - Minutes. 1853, août, août 1853; MC/ET/XXXVII/648
  - Minutes. 1853, septembre, septembre 1853; MC/ET/XXXVII/649
  - Minutes. 1853, octobre, octobre 1853; MC/ET/XXXVII/650
  - Minutes. 1853, novembre, novembre 1853; MC/ET/XXXVII/651
  - Minutes. 1853, décembre, décembre 1853; MC/ET/XXXVII/652
  - Minutes. 1854, janvier, janvier 1854; MC/ET/XXXVII/653
  - Minutes. 1854, février, février 1854; MC/ET/XXXVII/654
  - Minutes. 1854, mars, mars 1854; MC/ET/XXXVII/655
  - Minutes. 1854, avril, avril 1854; MC/ET/XXXVII/656
  - Minutes. 1854, mai, mai 1854; MC/ET/XXXVII/657
  - Minutes. 1854, juin, juin 1854; MC/ET/XXXVII/658
  - Minutes. 1854, juillet, juillet 1854; MC/ET/XXXVII/659
  - Minutes. 1854, août, août 1854; MC/ET/XXXVII/660
  - Minutes. 1854, septembre, septembre 1854; MC/ET/XXXVII/661
  - Minutes. 1854, octobre, octobre 1854; MC/ET/XXXVII/662
  - Minutes. 1854, novembre, novembre 1854; MC/ET/XXXVII/663
  - Minutes. 1854, décembre, décembre 1854; MC/ET/XXXVII/664
  - Minutes. 1855, janvier, janvier 1855; MC/ET/XXXVII/665
  - Minutes. 1855, février, février 1855; MC/ET/XXXVII/666
  - Minutes. 1855, mars, mars 1855; MC/ET/XXXVII/667
  - Minutes. 1855, avril, avril 1855; MC/ET/XXXVII/668
  - Minutes. 1855, mai, mai 1855; MC/ET/XXXVII/669
  - Minutes. 1855, juin, juin 1855; MC/ET/XXXVII/670
  - Minutes. 1855, juillet, juillet 1855; MC/ET/XXXVII/671
  - Minutes. 1855, août, août 1855; MC/ET/XXXVII/672
  - Minutes. 1855, septembre, septembre 1855; MC/ET/XXXVII/673
  - Minutes. 1855, octobre, octobre 1855; MC/ET/XXXVII/674
  - Minutes. 1855, novembre, novembre 1855; MC/ET/XXXVII/675
  - Minutes. 1855, décembre, décembre 1855; MC/ET/XXXVII/676
  - Minutes. 1856, janvier, janvier 1856; MC/ET/XXXVII/677
  - Minutes. 1856, février, février 1856; MC/ET/XXXVII/678
    - Vente à titre de viager par Dominique Florial Gérard, monteur en cuivre, et Jeanne Louise Dubois, son épouse, demeurant 287, rue de Paris, commune de Belleville, à Louis André Letu, limonadier, et Marie Amélie Martin, son épouse, demeurant 52, rue du Faubourg-du-Temple, d'une maison située 287, rue de Paris, d'une contenance de 427 m², environ, comprenant un corps principal, pavillon, cour et jardin, pour la somme principale de 600 francs de rente annuelle et viagère., 21 février 1856; MC/ET/XXXVII/678
      De l'image fixe à l'image animée (1820-1910), documents du Minutier central des notaires de Paris relatifs à l'histoire des photographes et de la photographie, par Marc Durand, Paris, Archives nationales, 2013 (sous presse), notice n° 3094 (version dématérialisée de l'instrument de recherche, les notices biographiques et compléments de descriptions d'actes ne se trouvent que sur la version papier de l'ouvrage, voir contexte dans le Plan d’orientation général - Notaires de Paris, guides thématiques du Minutier).
      Paris (rue de); Faubourg-du-Temple (rue du); Belleville (ancienne commune); Martin, Marie Amélie; Gérard, Dominique Florial; Dubois, Jeanne Louise; Letu, Louis André
  - Minutes. 1856, mars, mars 1856; MC/ET/XXXVII/679
  - Minutes. 1856, avril, avril 1856; MC/ET/XXXVII/680
  - Minutes. 1856, mai, mai 1856; MC/ET/XXXVII/681
  - Minutes. 1856, juin, juin 1856; MC/ET/XXXVII/682
  - Minutes. 1856, juillet, juillet 1856; MC/ET/XXXVII/683
  - Minutes. 1856, août, août 1856; MC/ET/XXXVII/684
  - Minutes. 1856, septembre, septembre 1856; MC/ET/XXXVII/685
  - Minutes. 1856, octobre, octobre 1856; MC/ET/XXXVII/686
  - Minutes. 1856, novembre, novembre 1856; MC/ET/XXXVII/687
  - Minutes. 1856, décembre, décembre 1856; MC/ET/XXXVII/688
  - Minutes. 1857, janvier, janvier 1857; MC/ET/XXXVII/689
  - Minutes. 1857, février, février 1857; MC/ET/XXXVII/690
  - Minutes. 1857, mars, mars 1857; MC/ET/XXXVII/691
  - Minutes. 1857, avril, avril 1857; MC/ET/XXXVII/692
  - Minutes. 1857, mai, mai 1857; MC/ET/XXXVII/693
  - Minutes. 1857, juin, juin 1857; MC/ET/XXXVII/694
  - Minutes. 1857, juillet, juillet 1857; MC/ET/XXXVII/695
  - Minutes. 1857, août, août 1857; MC/ET/XXXVII/696
  - Minutes. 1857, septembre, septembre 1857; MC/ET/XXXVII/697
  - Minutes. 1857, octobre, octobre 1857; MC/ET/XXXVII/698
  - Minutes. 1857, novembre, novembre 1857; MC/ET/XXXVII/699
  - Minutes. 1857, décembre, décembre 1857; MC/ET/XXXVII/700
  - Minutes. 1858, janvier, janvier 1858; MC/ET/XXXVII/701
  - Minutes. 1858, février, février 1858; MC/ET/XXXVII/702
  - Minutes. 1858, mars, mars 1858; MC/ET/XXXVII/703
  - Minutes. 1858, avril, avril 1858; MC/ET/XXXVII/704
  - Minutes. 1858, mai, mai 1858; MC/ET/XXXVII/705
  - Minutes. 1858, juin, juin 1858; MC/ET/XXXVII/706
  - Minutes. 1858, juillet, juillet 1858; MC/ET/XXXVII/707
  - Minutes. 1858, août, août 1858; MC/ET/XXXVII/708
  - Minutes. 1858, septembre, septembre 1858; MC/ET/XXXVII/709
  - Minutes. 1858, octobre, octobre 1858; MC/ET/XXXVII/710
  - Minutes. 1858, novembre, novembre 1858; MC/ET/XXXVII/711
  - Minutes. 1858, décembre, décembre 1858; MC/ET/XXXVII/712
  - Minutes. 1859, janvier, janvier 1859; MC/ET/XXXVII/713
  - Minutes. 1859, février, février 1859; MC/ET/XXXVII/714
  - Minutes. 1859, mars, mars 1859; MC/ET/XXXVII/715
  - Minutes. 1859, avril, avril 1859; MC/ET/XXXVII/716
  - Minutes. 1859, mai, mai 1859; MC/ET/XXXVII/717
    - Cahier des charges en vue de la vente d'un établissement d'entrepreneur de fêtes et de fabricant de drapeaux, à la requête de Mme Jean Alexandre Boudvillain., 14 mai 1859; MC/ET/XXXVII/717
      MC/RE/XXXVII/38
      Actes signalés par le personnel du Minutier central des notaires de Paris, 2003-2012 (base de données migrée: voir contexte dans le Plan d’orientation général - Notaires de Paris, guides thématiques du Minutier).
      Notice et reproduction photographique partielle dans: 122 minutes d'histoire, actes des notaires de Paris, Paris, Archives nationales, Somogy, 2012, p.78-79.
      dépôt de pièces; Bassot, Florence Angélique; Boudvillain, Jean Alexandre; restaurateur
  - Minutes. 1859, juin, juin 1859; MC/ET/XXXVII/718
  - Minutes. 1859, juillet, juillet 1859; MC/ET/XXXVII/719
  - Minutes. 1859, août, août 1859; MC/ET/XXXVII/720
  - Minutes. 1859, septembre, septembre 1859; MC/ET/XXXVII/721
  - Minutes. 1859, octobre, octobre 1859; MC/ET/XXXVII/722
  - Minutes. 1859, novembre, novembre 1859; MC/ET/XXXVII/723
  - Minutes. 1859, décembre, décembre 1859; MC/ET/XXXVII/724
  - Minutes. 1860, janvier, janvier 1860; MC/ET/XXXVII/725
  - Minutes. 1860, février, février 1860; MC/ET/XXXVII/726
  - Minutes. 1860, mars, mars 1860; MC/ET/XXXVII/727
  - Minutes. 1860, avril, avril 1860; MC/ET/XXXVII/728
  - Minutes. 1860, mai, mai 1860; MC/ET/XXXVII/729
  - Minutes. 1860, juin, juin 1860; MC/ET/XXXVII/730
  - Minutes. 1860, juillet, juillet 1860; MC/ET/XXXVII/731
  - Minutes. 1860, août, août 1860; MC/ET/XXXVII/732
  - Minutes. 1860, septembre, septembre 1860; MC/ET/XXXVII/733
  - Minutes. 1860, octobre, octobre 1860; MC/ET/XXXVII/734
  - Minutes. 1860, novembre, novembre 1860; MC/ET/XXXVII/735
  - Minutes. 1860, décembre, décembre 1860; MC/ET/XXXVII/736
  - Minutes. 1861, janvier, janvier 1861; MC/ET/XXXVII/737
  - Minutes. 1861, février, février 1861; MC/ET/XXXVII/738
  - Minutes. 1861, mars, mars 1861; MC/ET/XXXVII/739
  - Minutes. 1861, avril, avril 1861; MC/ET/XXXVII/740
  - Minutes. 1861, mai, mai 1861; MC/ET/XXXVII/741
  - Minutes. 1861, juin, juin 1861; MC/ET/XXXVII/742
  - Minutes. 1861, juillet, juillet 1861; MC/ET/XXXVII/743
  - Minutes. 1861, août, août 1861; MC/ET/XXXVII/744
  - Minutes. 1861, septembre, septembre 1861; MC/ET/XXXVII/745
  - Minutes. 1861, octobre, octobre 1861; MC/ET/XXXVII/746
  - Minutes. 1861, novembre, novembre 1861; MC/ET/XXXVII/747
  - Minutes. 1861, décembre, décembre 1861; MC/ET/XXXVII/748
  - Minutes. 1862, janvier, janvier 1862; MC/ET/XXXVII/749
  - Minutes. 1862, février, février 1862; MC/ET/XXXVII/750
  - Minutes. 1862, mars, mars 1862; MC/ET/XXXVII/751
  - Minutes. 1862, 1er avril - 14 avril, 1er avril - 14 avril 1862; MC/ET/XXXVII/752
  - Minutes. 1862, 15 avril - 30 avril, 15 avril - 30 avril 1862; MC/ET/XXXVII/753
  - Minutes. 1862, mai, mai 1862; MC/ET/XXXVII/754
  - Minutes. 1862, juin, juin 1862; MC/ET/XXXVII/755
  - Minutes. 1862, juillet, juillet 1862; MC/ET/XXXVII/756
  - Minutes. 1862, août, août 1862; MC/ET/XXXVII/757
  - Minutes. 1862, septembre, septembre 1862; MC/ET/XXXVII/758
  - Minutes. 1862, octobre, octobre 1862; MC/ET/XXXVII/759
  - Minutes. 1862, novembre, novembre 1862; MC/ET/XXXVII/760
  - Minutes. 1862, décembre, décembre 1862; MC/ET/XXXVII/761
  - Minutes. 1863, janvier, janvier 1863; MC/ET/XXXVII/762
  - Minutes. 1863, février, février 1863; MC/ET/XXXVII/763
  - Minutes. 1863, 1er mars - 14 mars, 1er mars - 14 mars 1863; MC/ET/XXXVII/764
  - Minutes. 1863, 15 mars - 31 mars, 15 mars - 31 mars 1863; MC/ET/XXXVII/765
  - Minutes. 1863, avril, avril 1863; MC/ET/XXXVII/766
  - Minutes. 1863, mai, mai 1863; MC/ET/XXXVII/767
  - Minutes. 1863, juin, juin 1863; MC/ET/XXXVII/768
  - Minutes. 1863, 1er juillet - 25 juillet, 1er juillet - 25 juillet 1863; MC/ET/XXXVII/769
  - Minutes. 1863, 26 juillet - 14 août, 26 juillet - 14 août 1863; MC/ET/XXXVII/770
  - Minutes. 1863, 17 août - 31 août, 17 août - 31 août 1863; MC/ET/XXXVII/771
  - Minutes. 1863, septembre, septembre 1863; MC/ET/XXXVII/772
  - Minutes. 1863, octobre, octobre 1863; MC/ET/XXXVII/773
    - Dépôt du testament de Rose Lemaréchal, 28 octobre 1863; MC/ET/XXXVII/773
      Actes signalés par les lecteurs et correspondants du Minutier central des notaires de Paris, 2000-2011 (base de données migrée: voir contexte dans le Plan d’orientation général - Notaires de Paris, guides thématiques du Minutier).
      Date de révision: 2010
      Date de création de la notice: 2005
      testament; Lemaréchal, Rose
  - Minutes. 1863, novembre, novembre 1863; MC/ET/XXXVII/774
    - Inventaire après décès de Rose Lemaréchal, 11 novembre 1863; MC/ET/XXXVII/774
      inventaire après décès; Lemaréchal, Rose
  - Minutes. 1863, décembre, décembre 1863; MC/ET/XXXVII/775
  - Minutes. 1864, janvier, janvier 1864; MC/ET/XXXVII/776
  - Minutes. 1864, février, février 1864; MC/ET/XXXVII/777
  - Minutes. 1864, 1er mars - 13 mars, 1er mars - 13 mars 1864; MC/ET/XXXVII/778
  - Minutes. 1864, 14 mars - 31 mars, 14 mars - 31 mars 1864; MC/ET/XXXVII/779
  - Minutes. 1864, avril, avril 1864; MC/ET/XXXVII/780
  - Minutes. 1864, mai, mai 1864; MC/ET/XXXVII/781
  - Minutes. 1864, juin, juin 1864; MC/ET/XXXVII/782
  - Minutes. 1864, juillet, juillet 1864; MC/ET/XXXVII/783
    - Inventaire après décès de Victor Dieudonné Lamoline, dressé les 22 juillet et 16 août, dans une maison située 8, boulevard de la Reine à Versailles, le 5 juillet 1864, à la requête de sa veuve, Louise Stéphanie Mail, demeurant même adresse et de son fils issu de son premier mariage, Jacques Edme Lamoline, marchand de produits chimiques, demeurant 37, rue Saintonge. (14 f.)., 22 juillet 1864; MC/ET/XXXVII/783
      De l'image fixe à l'image animée (1820-1910), documents du Minutier central des notaires de Paris relatifs à l'histoire des photographes et de la photographie, par Marc Durand, Paris, Archives nationales, 2013 (sous presse), notice n° 2712 (version dématérialisée de l'instrument de recherche, les notices biographiques et compléments de descriptions d'actes ne se trouvent que sur la version papier de l'ouvrage, voir contexte dans le Plan d’orientation général - Notaires de Paris, guides thématiques du Minutier).
      Saintonge (rue de); Versailles (Yvelines); Lamoline, Victor Dieudonné; Mail, Louise Stéphanie; Lamoline, Jacques Edme
  - Minutes. 1864, août, août 1864; MC/ET/XXXVII/784
  - Minutes. 1864, septembre, septembre 1864; MC/ET/XXXVII/785
    - Cahier des charges pour la vente de deux maisons, l'une située 14, cité Napoléon à Paris, quartier de Belleville, l'autre, 22-24, rue de la Sablonnière, dépendant de la succession de Victor Dieudonné Lamoline, à la requête de ses héritiers, Louise Stéphanie Mail et Jacques Edme Lamoline. La mise à prix est fixée à 16 000 francs pour la maison de Belleville et à 15 000 francs pour celle de Vaugirard., 20 septembre 1864; MC/ET/XXXVII/785
      À la suite:
      1864, 11 octobre Procès-verbal d'adjudication.
      De l'image fixe à l'image animée (1820-1910), documents du Minutier central des notaires de Paris relatifs à l'histoire des photographes et de la photographie, par Marc Durand, Paris, Archives nationales, 2013 (sous presse), notice n° 2713 (version dématérialisée de l'instrument de recherche, les notices biographiques et compléments de descriptions d'actes ne se trouvent que sur la version papier de l'ouvrage, voir contexte dans le Plan d’orientation général - Notaires de Paris, guides thématiques du Minutier).
      Napoléon (cité); Sablonnière (rue de la); Lamoline, Victor Dieudonné; Mail, Louise Stéphanie; Lamoline, Jacques Edme
  - Minutes. 1864, octobre, octobre 1864; MC/ET/XXXVII/786
  - Minutes. 1864, novembre, novembre 1864; MC/ET/XXXVII/787
  - Minutes. 1864, décembre, décembre 1864; MC/ET/XXXVII/788
  - Minutes. 1865, janvier, janvier 1865; MC/ET/XXXVII/789
  - Minutes. 1865, 1er février - 15 février, 1er février - 15 février 1865; MC/ET/XXXVII/790
  - Minutes. 1865, 16 février - 28 février, 16 février - 28 février 1865; MC/ET/XXXVII/791
  - Minutes. 1865, mars, mars 1865; MC/ET/XXXVII/792
  - Minutes. 1865, avril, avril 1865; MC/ET/XXXVII/793
    - Vente par Constance Adolphine Landenne, épouse de Pierre Édouard Wyns, employé demeurant 10, rue de Bagnolet au Prés-Saint-Gervais, à Félix Alexis Fulgence Leclère, fabricant de bijouterie, demeurant 7, rue Fessart, d'une maison située 10, rue de Bagnolet au Pré-Saint-Gervais, pour la somme principale de 20 000 francs., 11 avril 1865; MC/ET/XXXVII/793
      De l'image fixe à l'image animée (1820-1910), documents du Minutier central des notaires de Paris relatifs à l'histoire des photographes et de la photographie, par Marc Durand, Paris, Archives nationales, 2013 (sous presse), notice n° 5019 (version dématérialisée de l'instrument de recherche, les notices biographiques et compléments de descriptions d'actes ne se trouvent que sur la version papier de l'ouvrage, voir contexte dans le Plan d’orientation général - Notaires de Paris, guides thématiques du Minutier).
      Le Pré-Saint-Gervais (ancienne commune); Bagnolet (rue de); Fessart (rue); Wyns, Pierre Édouard; Landenne, Constance Adolphine; Leclère, Félix Alexis Fulgence
  - Minutes. 1865, mai, mai 1865; MC/ET/XXXVII/794
  - Minutes. 1865, juin, juin 1865; MC/ET/XXXVII/795
  - Minutes. 1865, juillet, juillet 1865; MC/ET/XXXVII/796
  - Minutes. 1865, août, août 1865; MC/ET/XXXVII/797
  - Minutes. 1865, septembre, septembre 1865; MC/ET/XXXVII/798
  - Minutes. 1865, octobre, octobre 1865; MC/ET/XXXVII/799
  - Minutes. 1865, novembre, novembre 1865; MC/ET/XXXVII/800
  - Minutes. 1865, décembre, décembre 1865; MC/ET/XXXVII/801
  - Minutes. 1866, janvier, janvier 1866; MC/ET/XXXVII/802
  - Minutes. 1866, février, février 1866; MC/ET/XXXVII/803
  - Minutes. 1866, mars, mars 1866; MC/ET/XXXVII/804
  - Minutes. 1866, avril, avril 1866; MC/ET/XXXVII/805
  - Minutes. 1866, mai, mai 1866; MC/ET/XXXVII/806
  - Minutes. 1866, juin, juin 1866; MC/ET/XXXVII/807
  - Minutes. 1866, juillet, juillet 1866; MC/ET/XXXVII/808
  - Minutes. 1866, août, août 1866; MC/ET/XXXVII/809
  - Minutes. 1866, septembre, septembre 1866; MC/ET/XXXVII/810
  - Minutes. 1866, octobre, octobre 1866; MC/ET/XXXVII/811
  - Minutes. 1866, 2 novembre - 10 novembre, 2 novembre - 10 novembre 1866; MC/ET/XXXVII/812
  - Minutes. 1866, 12 novembre - 30 novembre, 12 novembre - 30 novembre 1866; MC/ET/XXXVII/813
  - Minutes. 1866, décembre, décembre 1866; MC/ET/XXXVII/814
  - Minutes. 1867, janvier, janvier 1867; MC/ET/XXXVII/815
  - Minutes. 1867, février, février 1867; MC/ET/XXXVII/816
  - Minutes. 1867, mars, mars 1867; MC/ET/XXXVII/817
  - Minutes. 1867, avril, avril 1867; MC/ET/XXXVII/818
  - Minutes. 1867, mai, mai 1867; MC/ET/XXXVII/819
  - Minutes. 1867, 1er juin - 22 juin, 1er juin - 22 juin 1867; MC/ET/XXXVII/820
  - Minutes. 1867, 22 juin - 8 juillet, 22 juin - 8 juillet 1867; MC/ET/XXXVII/821
  - Minutes. 1867, 8 juillet - 31 juillet, 8 juillet - 31 juillet 1867; MC/ET/XXXVII/822
  - Minutes. 1867, août, août 1867; MC/ET/XXXVII/823
  - Minutes. 1867, septembre, septembre 1867; MC/ET/XXXVII/824